# 请教陈版关于股权投资的问题

提问人：Aliang123 时间：2021-02-22 14:33:08
公司引入了一个新的投资者A（有限合伙企业），在投资协议中约定，一年后公司按照固定的利率5.5%回购该部分股权，投资者A可以参与公司重大的经营决策。公司目前的账务处理是将投资款按约定分别计入了股本及资本公积，但是，在办理工商变更登记时，并未体现新的投资者A，只是注册资本更新到了新的注册资本。在国家企业信用系统中，出资人还是原来的投资者，不涉及投资者A，投资者A的对外投资也未体现对公司的投资。 请教陈版，（ 1 ）公司这样操作是否违规，账务处理是否正确？（ 2 ）若一年后公司偿还时，是按照减资处理吗？（ 3 ）对高于投资款的部分，有限合伙企业是否需要缴纳个人所得税？

回答人：chenyiwei
如果是由本企业自身直接承担回购义务，则本企业接受该投资者A的出资应属于金融负债而不是权益。后续归还时，按偿还负债处理。